【裁判字號】    98,家聲,387
【裁判日期】    980518
【裁判案由】    終結遺產管理人職務
【裁判全文】
臺灣臺北地方法院民事裁定             98年度家聲字第387號
聲  請  人  財政部國有財產局臺灣北區辦事處
            （即被繼承人甲○○遺產管理人）
上列聲請人聲請終結遺產管理人職務事件，本院裁定如下：
    主  文
准予解任財政部國有財產局臺灣北區辦事處為被繼承人甲○○（
男，民國7年6月17日生，身分證統一編號：Ｚ000000000號）之遺
產管理人。
    理  由
一、本件聲請意旨略以：聲請人前經鈞院以95年度財管字第58號
    裁定指定聲請人為被繼承人甲○○之遺產管理人，並依鈞院
    95年度家催字第336號裁定准對被繼承人甲○○之繼承人、
    債權人及受遺贈人為公示催告，期限分別於96年6月30日（
    對繼承人）、97年2月17日（對債權人及受遺贈人）、98年2
    月26日（大陸繼承人聲明繼承期間）屆滿。而被繼承人甲○
    ○遺有新臺幣（下同）168,211元，於公示催告期間僅有臺
    北市立廣慈博愛院（業併入臺北市立浩然敬老院）申報喪葬
    及聲請費用14,000元，業經陳報人清償完竣，此外無他人對
    本件遺產主張權利，期間亦無被繼承人甲○○大陸地區之繼
    承人主張聲明繼承，是被繼承人甲○○於清償上述喪葬及聲
    請程序費用並扣除聲請人代管遺產期間之墊付費用2,940元
    後，賸餘151,271元，已依法收歸國庫所有。茲因被繼承人
    甲○○已無遺產可資管理，聲請人亦已為被繼承人甲○○處
    理完成遺產管理人應盡職務，爰聲請准予解任其遺產管理人
    職務等語。
二、按法院選任之遺產管理人於職務執行完畢後，應向法院陳報
    處理遺產之狀況並提出有關文件；親屬會議選定之遺產管理
    人，有其他重大事由者，法院得依利害關係人或檢察官之聲
    請，徵詢親屬會議及利害關係人或檢察官之意見後解任之，
    非訟事件法第155條、第148條第3款定有明文。
三、經查，聲請人之主張，業據提出本院95年度財管字第58號民
    事裁定影本、95年度家催字第336號民事裁定影本、95年7月
    1日、95年8月18日民眾日報公告影本、臺北市立浩然敬老院
    收據影本、本院98年3月4日北院隆家家95科繼字第09800011
    86號函影本、國庫繳款書影本為證，堪信為真實。是聲請人
    既已無續為其遺產管理人之必要，本院因聲請人之聲請，自
    得依非訟事件法第153 條第2 項準用同法第148 條第3 款規
    定予以解任。
四、爰裁定如主文。
中    華    民    國    98    年    5     月    18    日
                          家事法庭法  官  黃桂興
以上正本證明與原本無異
如不服本裁定應於送達後10日內向本院提出抗告狀，並繳納抗告
費新臺幣1,000元。
中    華    民    國    98    年    5     月    18    日
                                  書記官  陳俐妙


司法院資訊處製作；財團法人民間司法改革基金會備份。
